【裁判字號】    98,交訴,124
【裁判日期】    980828
【裁判案由】    過失致死
【裁判全文】
臺灣板橋地方法院刑事判決             98年度交訴字第124號
公  訴  人  臺灣板橋地方法院檢察署檢察官
被      告  乙○○
上列被告因過失致死案件，經檢察官提起公訴（98年度偵字第85
36、9981號），被告於準備程序進行中，就被訴犯罪事實為有罪
之陳述，本院告知簡式審判程序之旨，並聽取其與公訴人之意見
後，經本院合議庭裁定由受命法官獨任進行簡式審判程序審理後
，判決如下：
    主  文
乙○○從事業務之人，因過失致人於死，處有期徒刑陸月，如易
科罰金，以新臺幣壹仟元折算壹日。緩刑貳年。
    事  實
一、乙○○以載運回收傢俱維生，為從事駕駛業務之人，於民國
    98年3 月13日下午2 時39分許，駕駛車牌號碼KR- 9222號自
    用小貨車，沿臺北縣鶯歌鎮○○路直行往鴛歌鎮市區方向行
    駛，途經臺北縣鶯歌鎮○○路417 號前時，本應注意車前狀
    況，並隨時採取必要之安全措施，而依當時天候晴，適處日
    間有自然光線，路面鋪設柏油、乾燥、無缺陷，道路無障礙
    物，視距良好，並無不能注意之情事，竟疏未注意及此，適
    有蔡樹根騎乘電動輔助自行車從對向車道橫向穿越文化路，
    遂與蔡樹根所駕駛之前開電動輔助自行車發生擦撞，致蔡樹
    根人車倒地，並受有頭部外傷併顱骨骨折、雙側硬腦膜下出
    血併瀰漫性腦腫脹之傷害，經送財團法人恩主公醫院急救，
    仍於同日晚上9 時10分許宣告不治死亡；而員警據報後前往
    現場處理時，其於有偵查權限之機關及公務員發覺其犯罪前
    即向前往處理之警員坦承犯罪而接受裁判。
二、案經蔡樹根之妻甲○○、子丙○○訴由臺北縣政府警察局三
    峽分局移送暨臺灣板橋地方法院檢察署檢察官相驗後自動檢
    舉簽分偵查起訴。
    理  由
壹、程序方面：本件被告乙○○所犯係死刑、無期徒刑、最輕本
    刑3 年以上有期徒刑以外之罪，其於本院訊問時就前揭被訴
    事實為有罪之陳述，經法官告知簡式審判程序之旨，並聽取
    其與公訴人、辯護人之意見後，本院認無不得或不宜改依簡
    式審判程序進行之處，爰依刑事訴訟法第273 條之1 第1 項
    、第284 條之1 之規定，由本院裁定本件行簡式審判程序，
    合先敘明。
貳、實體方面：
一、上揭事實，業據被告乙○○迭於警詢、偵查及本院訊問時坦
    承不諱，核與告訴人甲○○於警詢、偵訊時指訴之情節相符
    ，並有財團法人恩主公醫院於98年3 月13日出具之乙種診斷
    證明書、道路交通事故現場圖、道路交通事故調查報告表(一)
     、 (二)各1 紙、重大（要）交通事故通報（紀錄）單、車籍
    查詢- 基本資料詳細畫面、臺北縣政府警察局三峽分局轄內
    蔡樹根車禍死亡案現場勘察報告、臺北縣政府警察局三峽分
    局98年3 月13日交通事故死亡案件檢討報告及現場暨車損照
    片12幀各1 份（詳見98年度偵字第9981號偵查卷〈下稱98偵
    9981 卷 〉第14、17、18至19、20、23、25至26、27至34頁
    ）在卷可稽；又查被害人蔡樹根因而受傷倒地，經醫急救而
    仍於同日晚上9 時10分許，因車禍致頭部外傷併顱骨骨折、
    雙側硬腦膜下出血併瀰漫性腦腫脹等傷害引發中樞神經衰竭
    而不治死亡，經臺灣板橋地方法院檢察署（下稱板橋地檢署
    ）檢察官率同檢驗員相驗明確，並製有板橋地檢署勘驗筆錄
    、相驗屍體證明書、檢驗報告書各1 份、相驗照片21幀附卷
    可稽（詳見98年度相字第395 號相驗卷第31、33、34至40頁
    及98偵9981卷第35至44頁）。又按汽車行駛時，駕駛人應注
    意車前狀況，並隨時採取必要之安全措施，道路交通安全規
    則第94條第3 項定有明文。查被告領有適當之駕駛執照，其
    對上開規定應知悉甚詳，而依當時天候晴，適處日間有自然
    光線，路面鋪設柏油、乾燥、無缺陷，道路無障礙物，視距
    良好等情，此有上開道路交通事故調查報告表(一)可參，是依
    上開當時之情形，又無不能注意之情事，被告竟疏於注意車
    前狀況，被告自有過失。復被告之過失行為與被害人蔡樹根
    之死亡結果間，有相當因果關係甚明。故被告前揭自白核與
    事實相符，堪以採信。從而，本案事證已臻明確，被告犯行
    足堪認定，應予依法論科。
二、查被告係從事載運回收傢俱之司機，為從事駕駛業務之人乙
    節，業據被告供承在卷，故核被告所為，係犯刑法第276 條
    第2 項之業務過失致死罪。復查被告於員警據報後前往現場
    處理時，向到場處理之員警對於未發覺之罪自首而接受裁判
    乙節，業據被告坦承明確，並有臺北縣政府警察局三峽分局
    道路交通事故肇事人自首情形紀錄表乙紙在卷可憑（詳見98
    偵9981卷第22頁），爰依刑法第62條前段之規定，減輕其刑
    。爰審酌被告違反注意義務之程度，其過失行為肇致被害人
    蔡樹根與其家屬天人永隔，所生之危害非輕，惟其業與告訴
    人達成和解，並賠償告訴人新臺幣30萬元（不含強制險）乙
    節，此有臺北縣鶯歌鎮調解委員會調解筆錄乙紙（詳見98偵
    9981卷第51頁）附卷可證，且其素行尚稱良好，此有臺灣高
    等法院被告前案紀錄表乙份在卷供參，以及犯後坦承犯行之
    態度等一切情狀，量處如主文所示之刑，併予諭知易科罰金
    之折算標準，以資懲儆。末查，被告前未曾受有期徒刑以上
    刑之宣告，此有上開紀錄表供參，因一時失慮，偶罹刑典，
    事後已坦承犯行，深具悔意，且業已賠償告訴人所受之損失
    ，且獲得告訴人宥恕（詳見本院卷第18頁反面），則被告經
    此刑之宣告後，應知警惕而無再犯之虞，本院因認暫不執行
    其刑為
    緩刑2 年，用啟自新。
據上論斷，應依刑事訴訟法第273 條之1 第1 項、第299 條第1
項前段，刑法第276 條第2 項、第62條前段、第41條第1 項前段
、第74條第1 項第1 款，刑法施行法第1 條之1 第1 項、第2 項
前段，判決如主文。
本案經檢察官江祐丞到庭執行職務
中    華    民    國    98    年    8     月    28    日
                        交通法庭法  官  饒金鳳
以上正本證明與原本無異。
如不服本判決應於送達後10日內向本院提出上訴狀。
                                書記官  王春森
中    華    民    國    98    年    8     月    28    日
附錄本案論罪科刑法條全文：
中華民國刑法第276 條第2 項：
從事業務之人，因業務上之過失犯前項之罪者，處5 年以下有期
徒刑或拘役，得併科3,000 元以下罰金。


司法院資訊處製作；財團法人民間司法改革基金會備份。
